【裁判字號】    99,抗,1254
【裁判日期】    991022
【裁判案由】    聲請定其應執行刑
【裁判全文】
臺灣高等法院刑事裁定                  99年度抗字第1254號
抗  告  人
即  受刑人  甲○○
上列抗告人即受刑人因聲請定其應執行刑案件，不服臺灣板橋地
方法院中華民國99年9 月30日裁定（99年度聲字第4739號），提
起抗告，本院裁定如下：
    主  文
抗告駁回。                                                                
    理  由                                                                
一、臺灣板橋地方法院檢察署檢察官聲請意旨（案號：99年度執
    聲字第3019號）略以：受刑人甲○○因營利姦淫猥褻等案件
    ，先後經判決確定如附表，依刑法第53條、第51條第5 款規
    定，應定其應執行之刑，爰依刑事訴訟法第477 條第1 項聲
    請裁定等語。原法院經審核認檢察官本件定其應執行之刑之
    聲請為正當，應予准許，爰裁定應定受刑人應執行之刑為有
    期徒刑11月。以上各情，有檢察官聲請書、確定判決書、本
    院被告前案紀錄表、原法院裁定足稽。
二、受刑人不服原裁定，提起抗告意旨略稱：其所犯如附表編號
    1 所示臺灣板橋地方法院99年度簡字第682 號營利姦淫猥褻
    案件，原得易科罰金，惟經原法院裁定後，竟不得易科罰金
    ，影響其權益甚大云云。
三、本院查：
  (一)按數罪併罰，有二裁判以上者，依刑法第51條規定，定其應
    執行刑，刑法第53條定有明文。又民國94年2 月2 日修正公
    布，自95年7 月1 日起施行之刑法第2 條第1 項規定：「行
    為後法律有變更者，適用行為時之法律。但行為後之法律有
    利於行為人者，適用最有利於行為人之法律」，而依刑法第
    51條定應執行刑時，裁判確定前犯數罪，其中一罪在新法施
    行前者，亦應為新舊法比較（最高法院95年5 月23日第8 次
    刑事庭會議決議可資參照）。查本件受刑人於裁判確定前犯
    數罪，其中附表編號2 所示之罪係於95年7 月1 日刑法修正
    公布施行前犯之，而刑法第51條業於94年2 月2 日修正公布
    ，並於95年7 月1 日施行，修正前刑法第51條規定：「數罪
    併罰，分別宣告其罪之刑，依左列各款定其應執行者：」其
    中第五款規定：「宣告多數有期徒刑者，於各刑中之最長期
    以上，各刑合併之刑期以下，定其刑期。但不得逾20年。」
    ，修正後刑法第51條第5 款規定：「宣告多數有期徒刑者，
    於各刑中之最長期以上，各刑合併之刑期以下，定其刑期。
    但不得逾30年」，此為影響行為人刑罰之法律效果，是被告
    行為後法律已有變更，經比較修正前後刑法第51條第5 款規
    定之結果，修正後之規定對行為人並非較為有利，應依修正
    後刑法第2 條第1 項前段規定，適用被告行為時之法律即修
    正前刑法第51條第5 款，而定其應執行之刑。
  (二)經查，抗告人即受刑人甲○○所犯如附表1 、2 所示營利姦
    淫猥褻等2 罪，分別業經臺灣板橋地方法院、最高法院先後
    判處如附表1 、2 所示之刑，並於如附表所示之日期分別確
    定在案，有本院被告前案紀錄表及各該刑事判決書在卷可稽
    ，原法院院經審核後，認本件檢察官之聲請為正當，爰裁定
    定受刑人應執行之刑為有期徒刑11月，本院經核原裁定並無
    違誤或不當。
  (三)抗告意旨指陳：其所犯如附表編號1 所示臺灣板橋地方法院
    99年度簡字第682 號營利姦淫猥褻案件，原得易科罰金，惟
    經原法院裁定後，竟不得易科罰金，影響其權益甚大云云。
    惟按刑事判決關於有期徒刑或拘役得易科罰金之規定，刑法
    第41條分別定有明文，惟所犯為數罪併罰，其中之一罪雖得
    易科罰金，但因與不得易科之他罪合併處罰之結果，於定執
    行刑時，祇須將各罪之刑合併裁量，不得易科罰金合併執行
    ，司法院大法官會議著有釋字第144 號解釋可資參照，是受
    刑人所犯如附表編號1 所示之罪，原雖得易科罰金，但因與
    不得易科之附表編號2 所示之罪合併處罰之結果，已不得易
    科罰金合併執行。從而，原裁定載稱：本件受刑人所犯如附
    表編號1 所示之罪雖得易科罰金，但因與不得易科之附表編
    號2 所示之罪合併處罰之結果，已不得易科罰金合併執行云
    云，即無違誤或不當。綜上，本件抗告為無理由，應予駁回
    。
四、據上論結，應依刑事訴訟法第412條，裁定如主文。
中    華    民    國    99    年    10    月    22    日
                  刑事第九庭審判長法  官  陳貽男
                                  法  官  宋明蒼
                                  法  官  周盈文
以上正本證明與原本無異。
如不服本裁定，應於收受送達後五日內向本院提出抗告狀。
                                  書記官  張郁琳
中    華    民    國    99    年    10    月    22    日

司法院資訊處製作；財團法人民間司法改革基金會備份。
